【裁判字號】    98,裁,1359
【裁判日期】    980611
【裁判案由】    營業稅
【裁判全文】
最  高  行  政  法  院  裁  定
                                      98年度裁字第1359號
上  訴  人  有限責任屏東縣長樂原住民營造勞動合作社
代  表  人  甲○○
                          送達代收人 乙○○
被 上訴 人  財政部臺灣省南區國稅局
代  表  人  邱政茂
上列當事人間營業稅事件，上訴人對於中華民國98年2月27日高
雄高等行政法院97年度訴字第889號判決，提起上訴，本院裁定
如下：
    主  文
上訴駁回。
上訴審訴訟費用由上訴人負擔。
    理  由
一、按對於高等行政法院判決之上訴，非以其違背法令為理由，
    不得為之，行政訴訟法第242條定有明文。依同法第243條第
    1項規定，判決不適用法規或適用不當者，為違背法令；而
    判決有同條第2項所列各款情形之一者，為當然違背法令。
    是當事人對於高等行政法院判決上訴，如依行政訴訟法第24
    3條第1項規定，以高等行政法院判決有不適用法規或適用不
    當為理由時，其上訴狀或理由書應有具體之指摘，並揭示該
    法規之條項或其內容；若係成文法以外之法則，應揭示該法
    則之旨趣，倘為司法院解釋或本院之判例，則應揭示該判解
    之字號或其內容。如以行政訴訟法第243條第2項所列各款情
    形為理由時，其上訴狀或理由書，應揭示合於該條項各款之
    事實。上訴狀或理由書如未依此項方法表明者，即難認為已
    對高等行政法院判決之違背法令有具體之指摘，其上訴自難
    認為合法。
二、本件上訴人對於高等行政法院判決上訴，主張略以：原判決
    既認為合作社承作政府或公益團體委託代辦之業務，可不受
    合作社法第3條之1第2項第5款不得僱用非社員勞力之限制，
    一方面卻又認為僱用之勞力仍應以社員為主，前後理由顯有
    矛盾。又合作社法第3條之1第2項乃是關於合作社是否依法
    經營之規定，與營業稅稅法第8條第1項第10款、第11款係屬
    稅捐減免之規定，二者規範目的並不相同，故本件自有原住
    民族工作權保障法（下稱原住民保障法）第8條免稅規定之
    適用。然原判決不查，僅以被上訴人主張上訴人僱用非社員
    之比例過高，而認定上訴人不符原住民保障法第8條及其施
    行細則第5條第1項「依法經營」要件，顯有判決不備理由之
    違背法令等語，雖以該判決違背法令為由，惟核其上訴理由
    ，係以其主觀歧異之法律見解，就原審取捨證據、認定事實
    之職權行使，指摘其為不當，並就原審已論斷者，泛言未論
    斷，或就原審所為論斷，泛言其論斷矛盾，而非具體說明其
    有何不適用法規或適用法規不當之情形，並揭示該法規之條
    項或其內容，及合於行政訴訟法第243條第2項所列各款之事
    實，難認對該判決之如何違背法令已有具體之指摘。依首開
    規定及說明，應認其上訴為不合法。
三、據上論結，本件上訴為不合法。依行政訴訟法第249條第1項
    前段、第104條、民事訴訟法第95條、第78條，裁定如主文
    。
中    華    民    國    98    年    6     月    11    日
                    最高行政法院第二庭
                        審判長法官  鍾  耀  光
                              法官  林  茂  權
                              法官  吳  慧  娟
                              法官  黃  秋  鴻
                              法官  黃  清  光
以  上  正  本  證  明  與  原  本  無  異
中    華    民    國    98    年    6     月    11    日
                              書記官  王  史  民


司法院資訊處製作；財團法人民間司法改革基金會備份。
